臺灣高等法院刑事裁定
111年度聲字第1502號
聲  請  人  臺灣高等檢察署檢察官
受  刑  人  羅明光



上列聲請人因受刑人數罪併罰有二裁判以上，聲請定其應執行之
刑（聲請案號：臺灣高等檢察署111年度執聲字第701號），本院
裁定如下：
    主  文
羅明光犯如附表所示各罪所處之刑，應執行有期徒刑參年參月。
    理  由
一、聲請意旨略以：受刑人羅明光因違反毒品危害防制條例等數
    罪，先後經判決確定如附表，應依刑法第53條、第50條第1
    項第1款、第2項、第51條第5款規定，定其應執行之刑，爰
    依刑事訴訟法第477條第1項聲請裁定等語。
二、按裁判確定前犯數罪者，併合處罰之；數罪併罰有二裁判以
    上者，應依刑法第51條之規定定其應執行之刑；宣告多數有
    期徒刑者，於各刑中之最長期以上，各刑合併之刑期以下，
    定其刑期，但不得逾30年，刑法第50條第1項、第53條、第5
    1條第5款分別定有明文。
三、經查：受刑人犯如附表所示之7罪，前經臺灣桃園地方法院
    、臺灣臺中地方法院及本院分別判處如附表所示之刑，均經
    確定在案，且如附表編號2至7所示之罪均為如附表編號1所
    示之裁判確定前所犯，此有本院被告前案紀錄表及上開刑事
    判決在卷可稽。其中受刑人所犯如附表編號1所示之罪所處
    之刑為得易科罰金，如附表編號2至7所示之罪所處之刑則均
    不得易科罰金，原不得合併定應執行刑。然受刑人業已請求
    檢察官就如附表所示7罪合併聲請定應執行刑，此有臺灣桃
    園地方檢察署依民國102年1月23日修正之刑法第50條調查受
    刑人是否聲請定應執行刑調查表1紙在卷可稽（見本院卷第1
    5頁），合於刑法第50條第2項之規定，檢察官就如附表所示
    各罪所處之刑，聲請合併定應執行刑，本院審核認聲請為正
    當。爰審酌受刑人所犯如附表所示之7罪，除施用第一級毒
    品罪外，其餘6罪分別為結夥三人以上毀損門窗竊盜、結夥
    三人以上毀損門窗逾越牆垣竊盜、結夥三人以上逾越牆垣竊
    盜、結夥三人以上攜帶兇器逾越牆垣毀壞安全設備竊盜、逾
    越門窗竊盜及結夥三人竊盜等加重竊盜罪，其犯罪類型、行
    為態樣、手段、動機及所侵害法益均相似，彼此間之責任非
    難重複程度甚高，兼衡受刑人犯如附表編號1至6曾經臺灣桃
    園地方法院111年度聲字第366號裁定應執行有期徒刑2年9月
    確定，並考量受刑人於111年5月6日出具之「陳述意見狀」
    僅以其尚有另案，未收到執行指揮書之意見陳述後，就其所
    犯之罪整體評價其應受非難及矯治之程度，兼衡刑罰經濟與
    公平、比例等原則，定其應執行刑如主文所示。
據上論斷，應依刑事訴訟法第477條第1項，刑法第50條第2項、
第53條、51條第5款，裁定如主文。
中　　華　　民　　國　　111 　年　　6 　　月　　30　　日
                  刑事第二十三庭審判長法　官  許永煌
　　　　　　　　　　　　　　　　　    法　官  黃美文
　　　　　　　　　　　　　　　　　    法　官  雷淑雯
以上正本證明與原本無異。
如不服本裁定，應於收受送達後5日內向本院提出抗告狀。
                                      書記官  林立柏
中　　華　　民　　國　　111 　年　　7 　　月　　5 　　日
附表
編            號  1 2 3 罪            名  施用第一級毒品 結夥三人以上毀損門窗竊盜 結夥三人以上毀損門窗踰越牆垣竊盜 宣     告     刑  有期徒刑6月 有期徒刑8月 有期徒刑8月 犯   罪  日   期  109年1月14日 109年1月10日  109年1月29日 偵查（自訴）機關 年  度   案  號  臺灣桃園地方檢察署109年度毒偵字第692號 臺灣臺中地方檢察署109年度偵字第11721號 臺灣臺中地方檢察署109年度偵字第11721號 最  後 事實審 法    院 臺灣桃園地方法院 臺灣臺中地方法院 臺灣臺中地方法院  案    號 109年度審訴字第896號 109年度易字第1628號 109年度易字第1628號  判決日期 109年6月29日 109年8月17日 109年8月17日 確  定 判  決 法    院 臺灣桃園地方法院 臺灣臺中地方法院 臺灣臺中地方法院  案    號 109年度審訴字第896號 109年度易字第1628號 109年度易字第1628號  確定日期 109年8月4日 109年9月18日 109年9月18日 備            註  臺灣桃園地方檢察署109年度執緝字第3456號 臺灣臺中地方檢察署109年度執緝字第2003號 臺灣臺中地方檢察署109年度執緝字第2003號    編號2至4經臺灣臺中地方法院109年度易字第1628號判決應執行有期徒刑1年1月    編號1至6經臺灣桃園地方法院111年度聲字第366號裁定應執行有期徒刑2年9月   

編            號  4 5 6 罪            名  結夥三人以上踰越牆垣竊盜 結夥三人以上攜帶兇器踰越牆垣毀壞安全設備竊盜 踰越門窗竊盜 宣     告     刑  有期徒刑9月 有期徒刑8月 有期徒刑9月 犯   罪  日   期  109年1月29日 109年2月21日 109年7月31日 偵查（自訴）機關 年  度   案  號  臺灣臺中地方檢察署109年度偵字第11721號 臺灣桃園地方檢察署109年度偵緝字第1292號 臺灣桃園地方檢察署109年度偵字第30777號 最  後 事實審 法    院 臺灣臺中地方法院 臺灣桃園地方法院 臺灣桃園地方法院  案    號 109年度易字第1628號 109年度審易字第1505號 110年度審易字第287號  判決日期 109年8月17日 109年10月30日 110年5月21日 確  定 判  決 法    院 臺灣臺中地方法院 臺灣桃園地方法院 臺灣桃園地方法院  案    號 109年度易字第1628號 109年度審易字第1505號 110年度審易字第287號  確定日期 109年9月18日 109年12月1日 110年6月29日 備            註  臺灣臺中地方檢察署109年度執緝字第2003號 臺灣桃園地方檢察署109年度執字第20163號 臺灣桃園地方檢察署110年度執字第13171號   編號1至6經臺灣桃園地方法院111年度聲字第366號裁定應執行有期徒刑2年9月   

編            號  7 8 9 罪            名  結夥三人以上竊盜      （本欄空白）      （本欄空白） 宣     告     刑  有期徒刑8月      （本欄空白）      （本欄空白） 犯   罪  日   期  107年3月11日      （本欄空白）      （本欄空白） 偵查（自訴）機關 年  度   案  號  臺灣桃園地方檢察署108年度偵字第18219號、108年度偵緝字第700、701號      （本欄空白）      （本欄空白） 最  後 事實審 法    院 臺灣高等法院      （本欄空白）      （本欄空白）  案    號 110年度上易字第1271號      （本欄空白）      （本欄空白）  判決日期 110年9月29日      （本欄空白）      （本欄空白） 確  定 判  決 法    院 最高法院      （本欄空白）      （本欄空白）  案    號 111年度台上字第702號      （本欄空白）      （本欄空白）  確定日期 111年2月23日      （本欄空白）      （本欄空白） 備            註  臺灣桃園地方檢察署111年度執字第3288號      （本欄空白）      （本欄空白）